臺灣臺南地方法院刑事判決
111年度訴字第988號
公  訴  人  臺灣臺南地方檢察署檢察官
被      告  林紘彬



上列被告因違反毒品危害防制條例案件，經檢察官提起公訴（11
1年度毒偵字第1165、1206號），被告於本院受命法官行準備程
序中就被訴之事實為有罪之陳述，經合議庭裁定改由受命法官獨
任依簡式審判程序審理，判決如下：
    主  文
林紘彬犯如附表所示之罪，各處如附表「罪刑及沒收」欄所示之
刑及沒收。有期徒刑不得易科罰金部分，應執行有期徒刑玖月；
有期徒刑得易科罰金部分，應執行有期徒刑肆月，如易科罰金，
以新臺幣壹仟元折算壹日。
    犯罪事實及理由 
一、證據能力：
  ㈠供述證據部分：
    按簡式審判程序之證據調查，不受第159條第1項之限制，刑
    事訴訟法第273條之2定有明文，是於行簡式審判程序之案件
    ，被告以外之人於審判外之陳述，除有其他不得作為證據之
    法定事由外，應認具有證據能力。本判決所援引被告以外之
    人於審判外之陳述，因本案採行簡式審判程序，復無其他不
    得作為證據之法定事由，依上說明，應認均具有證據能力。
  ㈡非供述證據部分：
    至於卷內所存經本院引用為證據之非供述證據部分，與本案
    待證事實間均具有關連性，且無證據證明係公務員違背法定
    程序所取得，是依刑事訴訟法第158條之4之反面解釋，自有
    證據能力。
二、本案犯罪事實、證據及應適用之法條，除㈠證據部分：補充
    「被告林紘彬於本院準備及簡式審判程序中之自白」；㈡應
    適用之法條部分：補充「被告本案持有第一、二級毒品之低
    度行為，分別為其繼而施用之高度行為所吸收，均不另論罪
    」外，其餘均引用檢察官起訴書之記載（如附件）。
三、爰審酌被告曾因施用毒品，經法院裁定送觀察、勒戒及判刑
    後，仍未戒除毒癮，再分別犯本案施用第一、二級毒品之犯
    行，顯見其意志不堅，無視於毒品對於自身健康之戕害及國
    家對於杜絕毒品犯罪之禁令；惟念被告於犯後坦承犯行之態
    度，並參酌其所犯施用毒品罪乃屬戕害自身身心健康行為，
    反社會性之程度應屬較低，暨其供稱為國中畢業、另案入監
    服刑前從事種植鳳梨、月收入不固定、需扶養母親、家庭經
    濟狀況勉持（見本院卷第94頁）等一切情狀，分別量處如附
    表「罪刑及沒收」欄所示之刑，暨就得易科罰金部分、不得
    易科罰金部分，分別定其應執行刑，並就得易科罰金部分，
    均諭知易科罰金之折算標準。　
四、沒收：
　　扣案之第二級毒品甲基安非他命1包（驗餘淨重0.431公克）
    ，係屬違禁物，復無析離毒品與包裝袋之實益與必要，應依
    毒品危害防制條例第18條第1項前段規定，宣告沒收銷燬。
    至送驗耗損部分之毒品，因已滅失，爰不另宣告沒收銷燬。
    　　
五、應依刑事訴訟法第273條之1第1項、第299條第1項前段、第3
    10條之2、第454條第2項，判決如主文。
本案經檢察官林朝文提起公訴，檢察官莊士嶔到庭執行職務。

中　　華　　民　　國　　111 　年　　11　　月　　30　　日
　　　　　　　　　刑事第七庭  法　官　陳貽明
以上正本證明與原本無異。
如不服本判決應於收受本判決後20日內向本院提出上訴書狀，並
應敘述具體理由。其未敘述上訴理由者，應於上訴期間屆滿後20
日內向本院補提理由書狀（均須按他造當事人之人數附繕本）「
切勿逕送上級法院」。 
　　　　　　　　　　　　　　　書記官  洪翊學　　　　　　
中　　華　　民　　國　　111 　年　　11　　月　　30　　日

附表   編號 對應之犯罪事實 罪刑及沒收   1  附件犯罪事實欄㈠  林紘彬施用第一級毒品，處有期徒刑柒月；又施用第二級毒品，處有期徒刑參月，如易科罰金，以新臺幣壹仟元折算壹日。   2 附件犯罪事實欄㈡  林紘彬施用第一級毒品，處有期徒刑柒月；又施用第二級毒品，處有期徒刑參月，如易科罰金，以新臺幣壹仟元折算壹日。  扣案之第二級毒品甲基安非他命壹包（含包裝袋壹只，驗餘淨重零點肆參壹公克）沒收銷燬。 

附錄本案論罪科刑法條：　　　　　　　　
毒品危害防制條例第10條
施用第一級毒品者，處6月以上5年以下有期徒刑。
施用第二級毒品者，處3年以下有期徒刑。

（附件）
臺灣臺南地方檢察署檢察官起訴書
                                   111年度毒偵字第1165號
                                   111年度毒偵字第1206號
　　被　　　告　林紘彬　男　59歲（民國00年00月0日生）
　　　　　　　　　　　　住○○市○○區○○街0號
　　　　　　　　　　　　國民身分證統一編號：Z000000000號
上列被告因違反毒品危害防制條例案件，已經偵查終結，認應提
起公訴，茲將犯罪事實及證據並所犯法條分敘如下：
　　　　犯罪事實
一、林紘彬前因施用毒品案件，經依法院裁定送觀察、勒戒後，
    認有繼續施用毒品傾向，再經法院以裁定令入戒治處所施以
    強制戒治，嗣認無繼續強制戒治之必要，於民國108年9月6
    日釋放，並經本署檢察官以108年度戒毒偵字第37號為不起
    訴處分確定。
二、詎林紘彬猶未戒除毒癮，復於基於施用第一級毒品海洛因及
    第二級毒品甲基安非他命之犯意，分別：㈠於110年10月21日
    10時45分許往前回溯26小時內某時，在○○市○○區○○街0號住
    處，先以注射方式施用海洛因1次，再以燒烤後吸食煙霧之
    方式施用甲基安非他命1次；嗣其於110年10月21日10時45分
    許，至本署接受採尿送驗，檢驗結果呈嗎啡、甲基安非他命
    陽性反應，始悉上情。㈡於111年4月28日22時30分許，在○○
    市○○區○○路○段000號，先以注射方式施用海洛因1次，再以
    燒烤後吸食煙霧之方式施用甲基安非他命1次；嗣警於111年
    4月29日7時許，持臺灣臺南地方法院法官核發之搜索票，前
    往上址執行搜索，當場查扣其所有之甲基安非他命1包(毛重
    0.63公克)，並採其尿液送驗，結果呈可待因、嗎啡、安非
    他命、甲基安非他命陽性反應，始知上情。
三、案經臺南市政府警察局歸仁、永康分局報告偵辦。
　　　　證據並所犯法條　　
一、證據清單及待證事實：
編號 證據名稱 待證事實 1 被告林紘彬於警詢及本署偵查中之供述 被告坦承前揭全部犯罪事實 2 應受尿液採驗人尿液檢體採集送驗記錄（檢體編號：000000000）、台灣檢驗科技股份有限公司濫用藥物檢驗報告（檢體編號：000000000）各1份 被告於犯罪事實欄二㈠所示時間採集尿液送驗，檢驗結果呈嗎啡、甲基安非他命陽性反應，足認被告曾施用海洛因及甲基安非他命之事實。    3 臺南市政府警察局永康分局搜索扣押筆錄、扣押物品目錄表、臺南市政府警察局永康分局偵辦毒品危害防制條例案送驗尿液編號與真實姓名對照名冊(檢體編號：111J229)、臺南市政府衛生局濫用藥物尿液檢驗結果報告(檢體名稱：111J229)、高雄市立凱旋醫院濫用藥物成品檢驗鑑定書各1份 被告於犯罪事實欄二㈡所示時間採集尿液送驗，檢驗結果呈可待因、嗎啡、安非他命、甲基安非他命陽性反應，足認被告曾施用海洛因及甲基安非他命之事實。 
二、被告犯罪事實二㈠㈡所為，均係犯毒品危害防制條例第10條第
    1項及第2項之施用第一級毒品及第二級毒品罪嫌。被告上開
    所犯4罪，犯意各別，行為互異，請予分論併罰。另扣案之
    甲基安非他命1包，請依毒品危害防制條例第18條第1項前段
    之規定宣告沒收銷燬。
三、依刑事訴訟法第251條第1項提起公訴。
　  此　致
臺灣臺南地方法院
中　　華　　民　　國　 111　　年　　8 　　月　　12　　日
　　　　　　　　　　　　　　　檢察官  林  朝  文
本件證明與原本無異
中　　華　　民　　國　 111　　年　　8 　　月　　16　　日
　　　　　　　　　　　　　　　書記官  黃  琳  琳
附錄所犯法條：　　
毒品危害防制條例第10條
施用第一級毒品者，處 6 月以上 5 年以下有期徒刑。
施用第二級毒品者，處 3 年以下有期徒刑。